

### **VLADYSLAV KIIENKO-ROMANIUK**

SOFTWARE ENGINEER - ANDROID & BACKEND

☐ 570 354 699 

Kiienko.romaniuk@gmail.com 

KIIENKO-ROMANIUK 

FunnyCPP

FunnyCPP

Output

Description

Output

Description

Output

Description

Descript

### **O MNIE**

Jestem doświadczonym inżynierem oprogramowania z ponad 4-letnim stażem, specjalizującym się w tworzeniu aplikacji natywnych Android oraz rozwoju aplikacji backendowych. Zaawansowany w Kotlinie, Android SDK oraz technologiach backendowych, w tym PHP i Symfony. Moje doświadczenie obejmuje pełne cykle tworzenia aplikacji — od projektowania architektury, poprzez implementację, aż po optymalizację i utrzymanie. Pracując aktywnie jako freelancer, realizowałem projekty Androidowe w Kotlinie oraz współtworzyłem wydajne rozwiązania backendowe dla różnych branż.

## DOŚWIADCZENIE



## **Worksmile Software Engineer**

#### Grudzień 2021 - obecnie

Kluczowe projekty:

- Migracja aplikacji Android do Jetpack Compose: Ulepszenie interfejsu użytkownika i łatwości utrzymania.
- Tworzenie nowego modułu: Brałem udział w projektowaniu architektury, ustalaniu założeń biznesowych oraz implementacji projektu od strony backendu i Androida.
- Koordynacja integracji z partnerem: Opracowanie architektury oraz podział zadań technicznych pomiędzy 2 zespołami produktowymi.

Technologie: Kotlin, Java, Android SDK, Jetpack Compose, PHP, Symfony, Percona, Redis, RabbitMQ, Elasticsearch



## **Freelance Android Developer**

#### 2020 - 2021

Jako Freelance Android Developer, realizowałem aplikacje mobilne zgodnie z wymaganiami technicznymi klientów

W trakcie tej pracy zrealizowałem ponad 40 projektów, zdobywając doświadczenie w różnych aspektach programowania Androida oraz umiejętności w zarządzaniu projektami.

# JĘZYKI OBCE

Polski Angielski Ukraiński

### **TECHNOLOGIE**

## Języki programowania:



### Kotlin

Posiadam spore doświadczenie w implementacji aplikacji Android oraz backendu na podstawie zadań technicznych.



#### Java

Mam doświadczenie w tworzeniu projektów zarówno na Androida, jak i w backendzie.



#### PHP

Posiadam umiejętności w tworzeniu aplikacji backendowych z wykorzystaniem różnych frameworków.

## **Biblioteki i inne technologie:**

Android SDK, Symfony
Dependency Injection (Hilt, Dagger2), Rx, Kotlin Coroutines,
Room, SQL, Percona,
Retrofit, Gson, OkHttp,
Glide, Picasso, Material design,
Redis, RabbitMQ, Elasticsearch

### Architectural patterns:

Clean Architecture, MVVM, MVP, MVI, CQRS, DDD, TDD

#### **WYKSZTAŁCENIE**



Szkoła Główna Gospodarstwa Wiejskiego w Warszawie

#### 2020 - Obecnie

Kierunek: Informatyka, studia I stopnia



Vinnytsia Technical Lyceum

2018 - 2019

Physical and Mathematical Gymnasium №17 Vinnytsia City Council

2009 - 2018

## **ONLINE WERSJA CV:**



https://kiienko-romaniuk.com